臺灣臺北地方法院刑事判決
111年度審簡上字第146號

上  訴  人
即  被  告  林立岡



上列上訴人即被告因違反區域計畫法案件，不服臺灣臺北地方法
院中華民國111年4月8日111年度審簡字第670號第一審刑事簡易
判決（起訴案號：110年度偵字第30993號），提起上訴，本院管
轄第二審之合議庭判決如下：
    主  文
原判決關於宣告緩刑所附條件撤銷。
林立岡緩刑貳年，並應於本判決確定翌日起壹年內，向公庫支付
新臺幣伍萬元。
其他上訴駁回。 
    事實及理由
一、本案經本院第二審合議庭審理結果，認臺灣臺北地方法院第
    一審（下稱原審）除諭知緩刑條件部分應予撤銷外，其他認
    事用法、量刑、緩刑宣告（不包含緩刑條件部分）均無不當
    ，應予維持。除增列「被告林立岡於本院訊問時之自白」為
    證據外，其餘均引用原審簡易判決記載之事實、證據及理由
    （如附件），並補充論述證據能力、駁回上訴及撤銷緩刑條
    件之理由。
二、查本案卷內具有傳聞證據性質之證據，除因符合刑事訴訟法
    第159條之1至之4關於傳聞法則例外規定者，本有證據能力
    外，其餘均經檢察官、被告於本院審理時同意有證據能力，
    而本院審酌全案各項證據作成或取得時之客觀環境條件，並
    無違法取證或欠缺憑信性或關連性之情形，作為證據使用皆
    屬適當，依刑事訴訟法第159條之5第1項之規定，應認均有
    證據能力，得作為認定事實之憑據。
三、本院駁回上訴及撤銷緩刑條件之理由：
　㈠被告上訴理由：原審判決量刑過重，我是因疫情關係不忍員
    工失業才未立即停止營業等語。然按關於刑之量定，係實體
    法上賦予法院得為自由裁量之事項，苟已斟酌刑法第57條各
    款所列情狀，而未逾越法定刑度，或濫用其權限，即不得任
    意指摘為違法，最高法院72年台上字第6696號、75年台上字
    第7033號判例意旨參照。原審以本案事證明確，認被告所為
    ，係違反區域計畫法第15條第1項之管制使用土地規定，未
    依新北市政府之函令於限期內恢復土地原狀，而違反同法第
    21條第1項規定，應依同法第22條論處不依限恢復土地原狀
    罪，並審酌被告犯後態度、土地回復原狀情形、生活狀況、
    智識程度等一切情狀，量處拘役50日，諭知以新臺幣（下同
    ）1,000元折算1日之易科罰金折算標準，並宣告緩刑2年，
    要無違法或罪刑顯不相當之處，自應予維持。準此，被告以
    上開理由指摘原審量刑過重等語，並無理由，應予駁回。
　㈡原審判決關於緩刑宣告所附條件部分，固非無見，然被告現
    罹患腸造口旁疝氣及直腸癌第三級，無法久坐上課等情，有
    被告於本院審理時所提診斷證明書在卷可憑，原審判決未及
    審酌此情，命被告於緩刑期間付保護管束，並應於判決確定
    後1年內完成法治教育課程6場次作為緩刑宣告之條件，容有
    未恰之處。準此，被告上訴意旨指摘原審判決量刑過重雖為
    無理由，惟原審判決緩刑宣告所附之條件既有上揭未及審酌
    而不盡周全之處，自應由本院就此部分予以撤銷改判，並參
    考被告於本院審理時陳稱身體及經濟狀況，依刑法第74條第
    2項第4款規定，命其於本案判決確定翌日起1年內，向公庫
    支付5萬元，以觀後效。倘被告未遵期履行前開負擔且情節
    重大，足認原宣告之緩刑難收其預期效果，而有執行刑罰之
    必要者，尚得依刑法第75條之1第1項第4款規定，撤銷其緩
    刑宣告，附此敘明。
四、被告經合法傳喚無正當理由不到庭，爰依刑事訴訟法第455
    條之1第3項準用同法第371條，不待其陳述逕行判決。
據上論斷，應依刑事訴訟法第455條之1第1項、第3項、第368 條
、第369條第1項前段、第373條，判決如主文。
中　　華　　民　　國　　111 　年　　11　　月　　17　　日
                刑事第二十庭    審判長法  官  洪英花
 　　　　　　　　　                   法  官  賴鵬年
                                      法  官  宋恩同
以上正本證明與原本無異。
本件判決不得上訴。
                                      書記官  林鼎嵐　　
中　　華　　民　　國　　111 　年　　11　　月　　17　　日
附錄本案論罪科刑法條全文：
區域計畫法第22條
違反前條規定不依限變更土地使用或拆除建築物恢復土地原狀者
，除依行政執行法辦理外，並得處6個月以下有期徒刑或拘役。